臺灣臺中地方法院民事裁定
110年度司繼字第1934號
聲  請  人  華南商業銀行股份有限公司

法定代理人  張振芳


受  選任人  劉水抱
上列聲請人聲請為被繼承人洪進芳選任遺產管理人事件，本院裁
定如下：
    主      文
選任劉水抱地政士為被繼承人洪進芳之遺產管理人。
准對被繼承人洪進芳之大陸地區以外繼承人為承認繼承之公示催
告。
被繼承人洪進芳之大陸地區以外繼承人，應自前項公示催告最後
揭示於法院公告處、資訊網路及其他適當處所之日起，壹年內承
認繼承，上述期限屆滿，無繼承人承認繼承時，被繼承人洪進芳
之遺產，於清償債權並交付遺贈物後，如有賸餘即歸屬國庫。
聲請程序費用由被繼承人洪進芳之遺產負擔。
    理      由
一、按繼承開始時，繼承人之有無不明，而無親屬會議或親屬會
    議未於 1個月內選定遺產管理人者，利害關係人或檢察官得
    聲請法院選任遺產管理人，並由法院依公示催告程序，定6
    個月以上之期限，公告繼承人，命其於期限內承認繼承，民
    法第1177條、第1178條規定甚明。  
二、本件聲請意旨略以：被繼承人洪進芳（男、民國00年0月0日
    生、身分證統一編號：Z000000000號、生前最後住所：臺中
    市○○區○○路0巷00號7樓）於110年1月21日死亡，且其所有繼
    承人均已拋棄繼承，是否仍有應繼承之人不明，而其親屬會
    議亦未於法定期間內選定遺產管理人，致聲請人無法對被繼
    承人之財產主張權利，聲請人為被繼承人之債權人，爰基於
    利害關係人地位，依法聲請為被繼承人選任遺產管理人等語
    ，並提出授信動撥申請書間借款憑證暨契約書、戶籍謄本、
    本院家事法庭函文(均影本)等為證。
三、查聲請人主張其為被繼承人之債權人，且被繼承人死亡後其
    所有繼承人均已拋棄繼承，是否仍有應繼承之人不明，而其
    親屬會議未於法定期間內選定遺產管理人等事實，此有聲請
    人提出前揭書證在卷可證，堪信為真實，從而聲請人聲請選
    任被繼承人之遺產管理人，揆諸前揭法條規定，為有理由，
    應予准許。經本院函請社團法人台中市地政士公會推薦有意
    願擔任本件遺產管理人之人選，該公會已來函推薦由劉水抱
    地政士擔任本件遺產管理人，此有該公會110年8月16日110
    中市地公字第1011005330號函暨所附該公會推薦人選基本資
    料表乙件附卷可稽。茲審酌劉水抱地政士為執業地政士，非
    但具有專業知識及能力，且與被繼承人所遺遺產間無利害關
    係，若由其擔任本事件之遺產管理人，定能秉持其專業倫理
    擔當此具公益性質之職務，並順利達成管理保存及清算遺產
    之任務。執此，本院認為由劉水抱地政士擔任被繼承人之遺
    產管理人，應屬妥適，爰選任之。
四、依家事事件法第127條第4項規定，裁定如主文。
中　　華　　民　　國　　110 　年　　11　　月　　30　　日
                  家事法庭  司法事務官　楊雅筠
以上正本係照原本作成。
如不服本件裁定，得於裁定書送達之翌日起10日內，以書狀敘述
理由，向本庭提起抗告，並應繳納抗告費新台幣1000元。  
中　　華　　民　　國　　110 　年　　12　　月　　1　　日
                                書記官　張美鶯